Minutes et répertoires du notaire Claude BENARD, 30 janvier 1717 - 26 juin 1742 (étude XXVIII)
Archives nationales
- Minutes de Claude BENARD, 30 janvier 1717 - 25 juin 1742; MC/ET/XXVIII/145 - MC/ET/XXVIII/275
  - Minutes. 1736, avril - 1736, juin, avril 1736 - juin 1736; MC/ET/XXVIII/243
    - LOTTIN (Louis) Maçon; Rue de la Roquette § Mariage de la fille de .., 27 mai 1736; MC/ET/XXVIII/243
      contrat de mariage; Lottin, Louis
    - Titre nouvel de rente par Marguerite DUVAL veuve de Jean GROSSIER, maître sculpteur, grande rue du Faubourg-Saint-Antoine au profit de Catherine FOYER., 1er juin 1736; MC/ET/XXVIII/243
    - Contrat de mariage de Guillaume-Marc GILLES, 'orlogeur', grande rue du Faubourg-Saint-Antoine, fils de Pierre Gilles, horloger, assisté de son tuteur Jean Gilles, orlogeur, avec Antoinette TETELIN, fille de Jean TETELIN, menuisier, 9 juin 1736; MC/ET/XXVIII/243
    - GILLES (Guillaume Marc) Horloger Rue du faubourg Saint Antoine § Mariage .., 9 juin 1736; MC/ET/XXVIII/243
      contrat de mariage; Gilles, Guillaume Marc
    - Bail à loyer de terrain par Marguerite LA COUILLE à Claude LANGLOIS, menuisier à Neuilly-sur-Marne., 12 juin 1736; MC/ET/XXVIII/243
    - BESSE (René) Maître maçon entrepreneur de bâtiments § Obligation, 12 juin 1736; MC/ET/XXVIII/243
      obligation; Besse, René
    - LE BÈGUE (Adrien Cezard) Architecte, entrepreneur de bâtiments Carré Sainte Geneviève § Obligation .., 12 juin 1736; MC/ET/XXVIII/243
      obligation; Le Bègue, Adrien Cezard
    - Contrat de mariage de Michel MICHU fondeur et Marie CADORE; parmi les témoins de l'épouse, Jacques REGNAULT menuisier, beau-frère, 13 juin 1736; MC/ET/XXVIII/243
    - ROUX (Jean) Maître à dessiner des pages de maître le Duc d'Orléans § Vente .., 14 juin 1736; MC/ET/XXVIII/243
      acte de vente; Roux, Jean
    - Contrat d'apprentissage pour 6 ans de Charles GERVAIS chez Louis TESTARD, maître menuisier à Paris, rue Saint Claude, 18 juin 1736; MC/ET/XXVIII/243
    - Bail pour 6 ans accordé par Edme SITEZ, charentier, à Joseph LABE, menuisier à Paris, rue de Charenton, pour 1 boutique et 4 chambres, moyennant 1 loyer de 502 livres:, 18 juin 1736; MC/ET/XXVIII/243
    - Constitution de rente concernant Louis Jacques Herpin, sculpteur, demeurant rue Poissonnière., 20 juin 1736; MC/ET/XXVIII/243
      constitution de rente; Poissonnière (rue); Herpin, Louis Jacques; sculpteur
    - ADHENET (Thomas) Architecte; Rue du Bac § Quittance .., 20 juin 1736; MC/ET/XXVIII/243
      quittance; Adhenet, Thomas
    - Constitution de rente annuelle de 500 livres par Louis HERPIN, maître sculpteur et Nicole LARDIN, au profit de Geneviève DELEIGNE, veuve VANDELLE et ses enfants qui verse un capital de 10.000 livres, rente gagée sur divers immeubles même jour, quittance de Thomas ADHENET, architecte, rue de Bac, de 10000 lines reçues de Louis-Jacques HERPIN, Maître sculpteur à Paris., 20 juin 1736; MC/ET/XXVIII/243
      constitution de rente; quittance
    - Contrat de mariage à Etienne MOLCRET et de Jeanne-Françoise FROMENT, parmi les témoins Martin FROMENT, compagnon menuisier, frère de la mariée, 21 juin 1736; MC/ET/XXVIII/243
    - Constitution de rente et quittance (deux actes) concernant Louis Jacques Herpin, maître sculpteur, demeurant rue Poissonnière., 22 juin 1736; MC/ET/XXVIII/243
      constitution de rente; quittance; Poissonnière (rue); Herpin, Louis Jacques; sculpteur
    - ADHENET (Thomas) Architecte; Rue du Bac § Quittance .., 22 juin 1736; MC/ET/XXVIII/243
    - Constitution de rente par Eustache MILCENT vigneron en faveur de Jean-Baptiste CLERET menuisier et Anne-Madeleine HIMONNET, sa femme, rue Saint-Nicolas, au Faubourg-Saint-Antoine, en remplacement de la dette de 200 livres suscitée par acte de 1724 due par le même MILCENT à Pierre HIMONNET, ébéniste, 22 juin 1736; MC/ET/XXVIII/243
    - Constitution de rente par Louis-Jacques HERPIN, Maître sculpteur et Nicole LARDIN envers Alberic-François BARBIER, chirurgien, même jour, quittance par Thomas ADHENET, architecte à Paris, rue du Bac de 2500 livres remises par Louis Jacques HERPIN, maître sculpteur., 22 juin 1736; MC/ET/XXVIII/243
    - Bail de boutique grande rue du Faubourg - Saint-Antoine vis à vis la rue Traversière par Jean-Louis BONNEMAIN, Maître sculpteur à Pierre LEGRAIN, ouvrier à la manufacture des glaces., 25 juin 1736; MC/ET/XXVIII/243
    - BONNEMAIN (Jean Louis) Maître sculpteur grde rue du faubourg Saint-Antoine § Bail, 25 juin 1736; MC/ET/XXVIII/243
      bail; Bonnemain, Jean Louis
    - Reconnaissance de dette de 4 200 livres et obligation par Louise LA SERNE veuve à Isaac BOTEREAU marchand mercier envers le sieur Barthélemy TUTIN fabriquant d'étoffe de soie., 27 juin 1736; MC/ET/XXVIII/243
      obligation; reconnaissance
    - Contrat de mariage de Jacques-Pierre PILLON, marchand de vin et d'Anne RIOLET, fille de Louis RIOLET, Maître charpentier, décédé; parmi les témoins de l'épouse, Denis DUHAMEL, maître menuisier., 27 juin 1736; MC/ET/XXVIII/243
    - Bail de terrain par Jeanne MASSY, veuve de François-René JACQUELIN, huissier priseur au châtelet de Paris et François-Berrigne JACQUELIN, doreur,. .. à Jean MARIE, jardinier., 27 juin 1736; MC/ET/XXVIII/243
    - BOURGEOIS (Louis Denis) Maître maçon Rue de la Harpe § Quittance .., 11 septembre 1736; MC/ET/XXVIII/243
      quittance; Bourgeois, Louis Denis
  - Minutes. 1736, juillet - 1736, septembre, juillet 1736 - septembre 1736; MC/ET/XXVIII/244
    - ARTUS (Jean) Maître horloger Cour du Mar du Palais § Remboursement .., 17 juillet 1735; MC/ET/XXVIII/244
      Artus, Jean
    - Mercelet (Pierre), menuisier, rue de Charonne § Liquidation de créance .., du 2 au 4 août 1735., 2 août 1735 - 4 août 1735; MC/ET/XXVIII/244
      liquidation; Mercelet, Pierre
    - RAISIN (Charles) Maître Serrurier Grde rue du faubourg Saint-Antoine § quittance et main-levée .., les 7, 10, 12 et 14 août 1735., 7 août 1735 - 14 août 1735; MC/ET/XXVIII/244
      quittance; Raisin, Charles
    - NARAIT (Michel Charles) Serrurier Rue de Charonne § Compte .., 22 août 1735; MC/ET/XXVIII/244
      Narait, Michel Charles
    - GA(S)TELLIER (Jean) menuisier faubourg Saint Martin § Désistement .., 3 septembre 1735; MC/ET/XXVIII/244
      Gatellier, Jean
    - BÉNARD (Thomas) Ciseleur faubourg Saint Antoine § Inventaire après décès de la mère de .., 4 septembre 1735; MC/ET/XXVIII/244
      inventaire; Bénard, Thomas
    - Contrat d'apprentissage pour 6 ans par Claude FERRET, marchand de vins, au profit de son beau-fils Jacques SAMBLANT, 17 ans, avec Jean BONIN Maître menuisier à Paris, rue Saint-Nicolas, Faubourg - Saint-Antoine., 1er juillet 1736; MC/ET/XXVIII/244
    - BARDAU (Pierre) Maître maçon Rue de la Cerisaie § Liquidation .., 5 juillet 1736; MC/ET/XXVIII/244
      Bardau, Pierre
    - CHAULOT (Claude Paul) Maître maçon Rue de Harlay § Transport, 7 juillet 1736; MC/ET/XXVIII/244
      Chaulot, Claude Paul
    - Contrat d'alloué par Nicolas LEPINE jardinier, rue de Charenton en faveur de son fils Jacques LEPINE, 14 ans, passé avec François FLEURY, ébéniste à Paris, rue Traversière, faubourg-Saint-Antoine, 8 juillet 1736; MC/ET/XXVIII/244
    - Déclaration et reconnaissance d'héritiers par Louise-Marguerite BOCQUET, veuve de Louis de LESCOTTE, sculpteur, grande Rue du Faubourg-Saint-Antoine parents de Claude de LESCOTTE, sculpteur, 39 ans, épouse de Geneviève BEAUSOLEIL, auquel ils n'ont pas fournie que les ustensiles et outils propres à son métier et Suzanne de LESCOTTE, 11 juillet 1736; MC/ET/XXVIII/244
      reconnaissance; déclaration
    - Contrat de mariage de Pierre GAUTIER, chaudronnier, avec Marie-Catherine CAPPON, fille de Paul CAPPON, menuisier et de Marie-Françoise GUERITTE, rue Saint-Nicolas au Faubourg-Saint-Antoine; parmi les témoins de l'épouse, Adrien CAPPON, menuisier, oncle paternel et parrain, 15 juillet 1736; MC/ET/XXVIII/244
    - CAPPON (Paul) Menuisier Rue Saint-Nicolas § Mariage de la fille de .., 15 juillet 1736; MC/ET/XXVIII/244
      contrat de mariage; Cappon, Paul
    - MORICHON (Jean) Maçon Grde rue du faubourg Saint-Antoine § Mariage de .., 15 juillet 1736; MC/ET/XXVIII/244
    - Contrat de mariage d'Antoine BUSSY, compagnon ébéniste, rue de Charenton, avec Jeanne Louise MANANT témoins du mari: François BESNIER, ébéniste Louis DUCRAIT, ébéniste, amis, 16 juillet 1736; MC/ET/XXVIII/244
    - DARBONNE (Thomas François) Maître Serrurier § Décharge et indemnité -, 25 juillet 1736; MC/ET/XXVIII/244
      Darbonne, Thomas François
    - Mariage entre Jean Baptiste POSTANSQUE, maître de danse, grand'rue du faubourg Saint-Antoine, veuf de Sibille Gethrade VEINKEN, et Marie Jeanne Demont, fille de François, tambour au château de Vincennes, et de Geneviève Béranger., 26 juillet 1736; MC/ET/XXVIII/244
      contrat de mariage; Faubourg-Saint-Antoine (rue du); Postansque, Jean Baptiste; Veinken, Sibille Gethrade; Demont, Marie Jeanne; Demont, François; Beranger, Geneviève; danseur; enseignant
    - Contrat de mariage de Jean-François FLEURY, fils de François FLEURY, maître ébéniste et de Marie THEVENOT, rue Traversière, avec Marie Madeleine GRIFFE, parmi les témoin du mari, Jean VIRY, maître menuisier ébénisté beau frère, Jean-Baptiste HEDOUIN, ébéniste, beau frère., 29 juillet 1736; MC/ET/XXVIII/244
    - FLEURY (François) Maître ébéniste Rue Transnonain § Mariage de fils de .., 29 juillet 1736; MC/ET/XXVIII/244
    - Acte d'Alloué de Cosme PROTIN, fils de Cosme PROTIN, cordonnier à Luzarche avec Pierre BOULANGER, menuisier à Paris, grande rue du Faubourg-Saint-Antoine., 30 juillet 1736; MC/ET/XXVIII/244
    - Menuisier (Alloué) § .. de Protin (Cosme), âgé de 15 ans, pour 3 ans chez Boulanger (Pierre), qui le nourrit, loge, couche, moyennant 100 livres, 30 juillet 1736; MC/ET/XXVIII/244
      contrat de travail; Protin, Cosme; Boulanger, Pierre; menuisier
    - BOULANGER (Pierre) menuisier; grde rue faubourg Antoine § Mise en alloué chez .., 30 juillet 1736; MC/ET/XXVIII/244
      Boulanger, Pierre
    - Inventaire après décès de Marie-Françoise DURIN, femme de Seraphin MOUROY 'menuisier privilégié', demeurant au Faubourg-Saint-Antoine, ruelle de la Main d'Or, paroisse Sainte-Marguerite et mère de César MOUROY. L'atelier est estimé par - Michel MAILLE, maître menuisier à Paris grande rue du Faubourg Saint-Antoine, au Bras d'or; - Nicolas CORNU, Maître menuisier à Paris rue Sainte-Croix-de-la-Bretonnerie apparemment fabrican d'armoires en noyer (2) et en hêtre (7)., 31 juillet 1736; MC/ET/XXVIII/244
    - Mauroy (Séraphin), menuisier privilégié du roi, faubourg Saint-Antoine § Inventaire après décès de la femme de .., 31 juillet 1736; MC/ET/XXVIII/244
      inventaire après décès; Mauroy, Seraphin
    - LEGRAND (Nicolas) Maçon Rue de Charonne § Renonciation .., 31 juillet 1736; MC/ET/XXVIII/244
      Legrand, Nicolas
    - Récitation sur succession et enchères de maison par la famille BENARD et notamment Simon BRUNETEAU, menuisier à Paris et Marie BENARD, sa femme, rue entre Escarpe, faubourg-Saint-Antoine, sur les fossés de la Bastille., 1er août 1736; MC/ET/XXVIII/244
    - Vente de charge de barbier par Jacques Clouzier, maître et marchand horlogeur (horloger), rue Saint-Antoine, à Sébastien-Louis Dalenson, perruquier à Paris., 2 août 1736; MC/ET/XXVIII/244
      acte de vente; Saint-Antoine (rue); Clouzier, Jacques; Dalenson, Sébastien-Louis; commerçant; horloger; coiffeur
    - MONTAILLIÉ (Martin), menuisier, rue de Charonne § Liquidation de créances .., les 2 et 4 et 7 août 1736., 2 août 1736 - 7 août 1736; MC/ET/XXVIII/244
      liquidation; Montaillié, Martin
    - MOREAU (Michel) Serrurier Rue Grenetier § liquidation de créances .., les 2 et 4 et 7 août 1736., 2 août 1736 - 7 août 1736; MC/ET/XXVIII/244
      Moreau, Michel
    - CLOUSIER (Jacques) maître Horloger Rue Saint Antoine § Vente de charge., 2 août 1736; MC/ET/XXVIII/244
      acte de vente; Clousier, Jacques
    - Renonciation à la succession de Geneviève MATHUS, femme de Simon THORET, par Geneviève de Flandres femme de Luc SALE compagnon menuisier et Marguerite de Flandres, veuve de Charles SOYER, ouvrier en bois au métier., 3 août 1736; MC/ET/XXVIII/244
    - Contrat de mariage de Nicolas COUSIN, ouvrier en la manufacture des places à Paris et Marie-Jeanne MAINGUET, témoin Christophe COUSIN, frère du futur, menuisier, 5 août 1736; MC/ET/XXVIII/244
    - Liquidation de créances au profit de Martin MONTAILLE, menuisier à Paris, et Pierre MARCELLET, menuisier, rue de Charonne., 7 août 1736; MC/ET/XXVIII/244
    - VARENNE (Guillaume) entrepreneur de bâtiments Rue des Tournelles § Bail .., 7 août 1736; MC/ET/XXVIII/244
      bail; Varenne, Guillaume
    - Compte de la succession de Jacqueline DEROSNY, veuve de Jean-Baptiste LAURENT, maître charpentier, parmi les bénéficiaires: Simon REBOUR(S), maître menuisier, rue de Charenton, faubourg Saint-Antoine et Louis Rebours, son frère., 22 août 1736; MC/ET/XXVIII/244
    - Rebours (Simon), maître menuisier, rue de Charenton § Compte .., 22 août 1736; MC/ET/XXVIII/244
      compte; Rebours, Simon
    - HERVY (Jean) Serrurier Rue de Charonne § Compte .., 22 août 1736; MC/ET/XXVIII/244
      Hervy, Jean
    - Désistement de contrat de mariage entre Jean GASTELLIER, menuisier Faubourg Saint-Martin, paroisse Saint-Laurent et Marie-Jeanne MAGNY., 3 septembre 1736; MC/ET/XXVIII/244
    - Inventaire après décès de Marguerite DUVAL, femme de Thomas Benard Rue Saint-Nicolas, Faubourg Saint-Antoine, Ciseleur, neveu de Thomas BELLON, maître fondeur, tuteur de Thomas - Louis Benard, fils de Thomas Benard, en présence de Pierre - Louis DUVAL, ébéniste, rue Saint - Nicolas., 4 septembre 1736; MC/ET/XXVIII/244
    - BELLON (Thomas) Maître fondeur; Rue Guérin Boisseau § Inventaire après décès de la sœur de .., 4 septembre 1736; MC/ET/XXVIII/244
      inventaire; Bellon, Thomas
    - Obligation rapportée par Louis-René THOMAS, marchand faïencier, et Marie-Madeleine FOUGEROUX, à Paris, rue du Four, quartier Saint-Germain-des-Près, paroisse Saint-Sulpice, envers Jean-Baptiste DESQUINEMARE, pour loyer d'un an d'une loge dans l'enclos de la foire couverte de Saint-Germain, rue Chaudronnière., 5 septembre 1736; MC/ET/XXVIII/244
      obligation; Four (rue du); Thomas, Louis-René; Fougeroux, Marie-Madeleine; Desquinemare, Jean-Baptiste; commerçant; porcelainier
    - Compte et obligation par les héritiers COULLON, créanciers des héritiers de Jacques CARLIN, marchand de vin., 9 septembre 1736; MC/ET/XXVIII/244
    - VIENNOT (Nicolas) Maître Serrurier Rue des Blancs-Manteaux § Liquidation., 19 septembre 1736; MC/ET/XXVIII/244
    - Contrat d'apprentissage de Jacques-Philippe DODIN, fils de défunt Jean DODIN, ébéniste grande rue de Faubourg Saint-Antoine, et de Françoise COLLOT, avec Antoine COLOMBE, Maître cloutier .., 22 septembre 1736; MC/ET/XXVIII/244
    - DAUDIN (Jean) Ebéniste Grde rue du faubourg Saint Antoine § Mise en apprentissage du fils de .., 22 septembre 1736; MC/ET/XXVIII/244
      contrat d'apprentissage; Daudin, Jean
    - Inventaire après décès de Geneviève CHARLES épouse de Jean MALAISIÉ, fondeur à Paris, grande rue du Faubourg-Saint-Antoine., 24 septembre 1736; MC/ET/XXVIII/244
    - MALASSIÉ (Jean) Fondeur; gde rue faubourg Saint Antoine § Inventaire après décès de la femme de .., 24 septembre 1736; MC/ET/XXVIII/244
      inventaire; Malassié, Jean
    - Reconnaissance de dette de 1267 livres 14 sols par François-Thomas DORBEC ébéniste à Paris, rue de la Roquette, et Jean-Baptiste DORBEC, compagnon rubannier et leur défunte Marie Jeanne LEFEVRE veuve de François DORBEC marchand épicier pour prêt, envers François LORRY maître Bonnetier à propos d'un procès contre LENONCOURT, FAISELOT et consors .. même date, idem pour dette de 2061 livres dans l'instance servant au parlement contre les nommés LENONCOURT, COLLOT et consorts, 25 septembre 1736; MC/ET/XXVIII/244
    - DORBEC (Thomas) Ebéniste Rue de la Roquette § Obligation rapportée .. 2 actes même nature, 25 septembre 1736; MC/ET/XXVIII/244
      obligation; Dorbec, Thomas
  - Minutes. 1736, octobre - 1736, décembre, octobre 1736 - décembre 1736; MC/ET/XXVIII/245
    - DELAMARRE (Jean) Maçon architecte Rue des Tournelles § Remboursement .., 1er octobre 1735; MC/ET/XXVIII/245
    - BOUTTÉ (Jacques) Maçon; Rue de la Mortellerie § vente de terre .., 5 octobre 1736; MC/ET/XXVIII/245
      acte de vente; Boutté, Jacques
    - DESMOULIN (Louis) Maçon Rue de Montreuil § vente de terre .., 5 octobre 1736; MC/ET/XXVIII/245
      acte de vente; Desmoulin, Louis
    - MELON (Antoine) Serrurier Rue Saint Nicolas. § Alloué du fils de .., 9 octobre 1736; MC/ET/XXVIII/245
      Melon, Antoine
    - SERRURIER (apprentissage de) § mise en alloué de MELON (Antoine) âgé de 13 ans pdt 4 ans chez RIOU (René) que le loge, couche, nourrit moyennant 100 livres., 9 octobre 1736; MC/ET/XXVIII/245
    - BERQUIER (Antoine) Fondeur Rue Marivau. § Mariage de .., 14 octobre 1736; MC/ET/XXVIII/245
      contrat de mariage; Berquier, Antoine
    - HUGUÉ (Jean) Maçon Rue de Montreuil § Transport de droits .., 14 octobre 1736; MC/ET/XXVIII/245
      transport de droits; Hugué, Jean
    - Quittance dans la succession de Louis VIVENET, par Jean-Gabriel FANOIA menuisier à Paris, rue Jean Beausire, Paroisse Saint-Paul, veuf de Marie-Jeanne VIVENET, 17 octobre 1736; MC/ET/XXVIII/245
    - FANOJA (Jean Gabriel) menuisier Rue Jean Beausire § Quittances .. 2 actes, 17 octobre 1736 - 18 octobre 1736; MC/ET/XXVIII/245
      quittance; Fanoja, Jean Gabriel
    - Quittance par Charles MANGIN dit Ferry et Geneviève FANOIA, de 100 livres reçues de Jean-Gabriel FANOIA, menuisier à Paris, rue Jean Beausire, paroisse Saint-Paul., 18 octobre 1736; MC/ET/XXVIII/245
    - Contrat de mariage de Jean DANGU et de Geneviève-Marie DESOEUSTRE; parmi les témoins Claude DESOEUSTRE, sculpteur, frère de l'épouse., 21 octobre 1736; MC/ET/XXVIII/245
    - Contrat de mariage de Jean-Joachim PIRET, compagnon menuisier, rue S/t/-Nicolas, faubourg-Saint-Antoine, fils de feu Jean PIRET, scieur de long, avec Marthe PICARD; parmi les témoins de l'épouse, Claude DELESCOTTE, sculpteur, 21 octobre 1736; MC/ET/XXVIII/245
    - Inventaire après décès de Marie-Anne RAVENAU, femme d'Edme TRUDON, compagnon faïencier, rue de Charenton., 29 octobre 1736; MC/ET/XXVIII/245
      inventaire après décès; Charenton (rue de); Ravenau, Marie-Anne; Trudon, Edme; porcelainier
    - Remboursement fait à Nicolas BER DOUILLARD, compagnon sculpteur à Paris à la Villeneuve, paroisse N.D. de Bonne Nouvelle par François-LAURENT, 2 novembre 1736; MC/ET/XXVIII/245
    - Contrat de mariage d'Etienne LAFOND, voiturier à Paris et de Marie-Claude DUHANA, témoin du marié, Pierre BOURLIER, menuisier, ami, 3 novembre 1736; MC/ET/XXVIII/245
    - Contrat de mariage de Barthélemy CHARPENTIER et de Marie-Antoine HEREL, témoin Charles Lalande, menuisier, beau frère de l'épouse, époux de Denise HEREL, 3 novembre 1736; MC/ET/XXVIII/245
    - Renonciation à succession par Nicolas PICARD, compagnon menuisier à Paris, rue de Charenton. .., 10 novembre 1736; MC/ET/XXVIII/245
    - Contrat de mariage de Nicolas-Charles TURBE, 'compagnon de rivière' et Marie-Madeleine BERNIER, témoin de l'épouse Jean GILLOT, menuisier, 13 novembre 1736; MC/ET/XXVIII/245
    - Contrat de mariage de François LEBESGUE ébéniste à Paris, grande rue du Faubourg-Saint-Antoine, 30 ans, fils d'Antoine LEBESGUE, greffier en justice à VIEUVILLE, baillage du Beauvais, en Picardie, diocèse d'Armien, avec Louise GOBERON, parmi les temoins Pierre LEBESGUE, ébéniste, frère germain., 18 novembre 1736; MC/ET/XXVIII/245
    - Reconnaissance de dette pour loyer non payé par Henri LEFEVRE, menuisier à Paris, rue de Charonne envers Charles SAUVE, huissier à verge au Châtelet de Paris, 21 novembre 1736; MC/ET/XXVIII/245
    - Desistement et arrangement proposé par Louis PRIEUR, faïencier, demeurant paroisse Saint-Hilaire, au profit de Jean COLANDRE, bourgeois de Paris., 23 novembre 1736; MC/ET/XXVIII/245
      renonciation; accord; Prieur, Louis; Colandre, Jean; porcelainier
    - Contrat de mariage de Jean-Denis BEURET menuisier fils de Jean-Nicolas BEURET, ébéniste à Paris et de Marie-Angelique CADOT remariée à Reinder REINDERS, Maître menuisier à Paris Grande rue du Faubourg-Saint-Antoine, avec Marie-Anne BERGUY, fille de François GERGUY, menuisier, rue de Charonne., 25 novembre 1736; MC/ET/XXVIII/245
    - BEURET (Jean Denis) menuisier Rue du faubourg Sainte-Margueritte § Mariage de .., 25 novembre 1736; MC/ET/XXVIII/245
      contrat de mariage; Beuret, Jean Denis
    - Transport de bail par Jacques BAVIERE, ébéniste et Marie-Madeleine CHAUDRON, Pierre GERVOISE, marchand fruitier oranger à Paris., 3 décembre 1736; MC/ET/XXVIII/245
    - BAVIERE (Jacques) Ebéniste Rue de Lappe. § Transport de bail .., 3 décembre 1736; MC/ET/XXVIII/245
      bail; Bavière, Jacques
    - Bail à loyer de locaux dépendant d'un pavillon par Paul SALADIN marchand de bois et menuisier, à la Rapée au Faubourg Saint-Antoine, à André de SAINT-MAURICE, menuisier à Paris situé au fond de la cour de la vieille Boule Blanche et dont l'entrée est par la grande Rue du Faubourg Saint-Antoine et par la rue de Charenton., 7 décembre 1736; MC/ET/XXVIII/245
    - Bail de boutique, rue de Charenton par Etienne Clement, sieur de Launoy et Jean-François BOUQUET, bourgeois de Paris, à Jean-Baptiste LA RIVIÈRE, menuisier et Marie JEANNE, 7 décembre 1736; MC/ET/XXVIII/245
    - Contrat de mariage de Marin ROLLAND, entrepreneur de bâtiments, rue Montmartre, et de Marie DESTRICHE, parmi les témoins, Michel LEGERET, maître menuisier de l'Arsenal, Anne-Denise GAUCHELET, épouse de Thomas Germain, orfèvre ordinaire du roi., 9 décembre 1736; MC/ET/XXVIII/245
    - FOULON (Nicolas) Sculpteur Rue de Charenton § Testament de .., 9 décembre 1736; MC/ET/XXVIII/245
      testament; Foulon, Nicolas
    - Inventaire après décès de la femme de Nicolas ROLLET, à la requête notamment de Marie-Anne LADOUE, femme de Nicolas DEGLAND, maître menuisier, rue du Charonne, paroisse de Saint-Jean-en-Grève., 12 décembre 1736; MC/ET/XXVIII/245
    - Constitution d'une rente annuelle de Trente livres par Nicolas Vitry, vigneron à Montreuil, en faveur de Jean-François LEBRUN, maître menuisier, rue de Charenton, moyennant 600 livres. le même jour. Lebrun avait reçu 700 livres de la veuve d'Antoine Buisson, vigneron, sur les arrérages d'une rente., 16 décembre 1736; MC/ET/XXVIII/245
    - LEBRUN (Jean François) maître menuisier Rue de Charenton. § Quittance et remise., 16 décembre 1736; MC/ET/XXVIII/245
      quittance; Lebrun, Jean François
    - Testament de Nicolas François FOULON, sculpteur en bois, rue de Charenton, Faubourg-S/t/-Antoine, son legs à un neveu nommé USSON sculpteur à Paris de 50 livres 'avec les habits servant à la personne dudit testateur'; et testament le 21 décembre de sa femme Jeanne JEAN PIERRE; précédent testament du 9 décembre 1736., 22 décembre 1736; MC/ET/XXVIII/245
      testament
    - FOULON (Nicolas François) Sculpteur en bois Rue de Charenton § Testament .., 22 décembre 1736; MC/ET/XXVIII/245
    - Contrat de mariage de Nicolas Clouzier, marchand horlogeur (horloger), fils de Jacques Clouzier, marchand horlogeur (horloger), avec Geneviève Dubois, fille de Pierre Dubois, marchand bourgeois de Paris; parmi les témoins: la femme de Jean-Baptiste Mazuel, marchand libraire; Raoul-Toussaint Droissé, marchand libraire; Clément Valliere, marchand orfèvre; Nicolas-Clément Valliere, fils, aussi marchand orfèvre; Guillaume Hannier, marchand orfèvre; Antoine Gandouyn, marchand libraire..., 26 décembre 1736; MC/ET/XXVIII/245
      contrat de mariage; Clouzier, Nicolas; Clouzier, Jacques; Dubois, Geneviève; Dubois, Pierre; Mazuel, Jean-Baptiste; Droissé, Raoul-Toussaint; Valliere, Clément; Valliere, Nicolas-Clément; Hannier, Guillaume; Gandouyn, Antoine; horloger; libraire; orfèvre
    - BARON (Pierre) menuisier; Rue de Charenton § Don mutuel .., 26 décembre 1736; MC/ET/XXVIII/245